臺灣彰化地方法院刑事判決　　　　　　　　　　　　九十二年度訴字第一五五號
　　公　訴　人　臺灣彰化地方法院檢察署檢察官
　　被　　　告　甲○○
　　　　　　　　庚○○
　　共　　　同
　　指定辯護人　黃紫芝律師
右列被告因違反槍砲彈藥刀械管制條例案件，經檢察官提起公訴（九十二年度偵字第
二四八七號），本院判決如左：
    主  文
庚○○連續未經許可，寄藏具有殺傷力之改造模型槍，處有期徒刑肆年貳月，併科罰
金新臺幣壹拾伍萬元，罰金如易服勞役，以新臺幣玖佰元即銀元佰元折算壹日。扣
案如附表所示之槍枝、子彈均沒收。
甲○○未經許可，持有具有殺傷力之改造模型槍，累犯，處有期徒刑年拾月，併科
罰金新臺幣壹拾貳萬元，罰金如易服勞役，以新臺幣玖佰元即銀元佰元折算壹日。
扣案如附表所示之槍枝、子彈均沒收。
    事  實
一、庚○○明知未經許可，不得持有、寄藏具有殺傷力之改造模型槍、可發射金屬或
    子彈具有殺傷力之槍枝及子彈，竟基於寄藏槍枝之概括犯意：(一)先於民國九十一
    年十二月間某日，在其彰化縣埤頭鄉○○村○○路五八五號住處，收受友人陳文
    杰（於九十二年二月十八日下午一時左右被發現死亡）託其代為保管之具有殺傷
    力之改造模型槍一枝、可發射子彈具有殺傷力之仿ＢＥＲＥＴＴＡ廠半自動手槍
    製造之改造手槍一枝及口徑九ｍｍ制式子彈十二顆、土造子彈二顆（詳如附表編
    號一、二、四號所示，其中子彈五顆經送鑑定試射已不具殺傷力，經鑑驗後尚餘
    九顆），並將之藏放於該址冷凍貨櫃；(二)復於九十二年一月三、四日，同在前揭
    住處，再收受友人陳文杰託其代為保管之可發射子彈具有殺傷力之仿ＳＭＩＴＨ
    ＆ＷＥＳＳＯＮ廠轉輪手槍製造之改造左輪手槍一枝及口徑０．三八吋之制式子
    彈二顆（詳如附表編號三、五號所示），亦將之藏放於上址冷凍貨櫃。
二、甲○○前曾於七十九年、八十五年間均因違反槍砲彈藥刀械管制條例等案件，分
    別經法院判處有期徒刑二年（嗣經減刑為有期徒刑一年）、六月確定，並均已執
    行完畢，其又於八十九年間，均因違反毒品危害防制條例案件，分別經本院判處
    有期徒刑七月、四月確定，嗣經定應執行刑為有期徒刑十月確定，甫於九十年四
    月十九日執行完畢。其亦明知未經許可，不得持有具有殺傷力之改造模型槍、可
    發射金屬或子彈具有殺傷力之槍枝及子彈，仍於九十二年三月十三日晚上十時許
    ，庚○○持上開如附表所示具有殺傷力之槍枝、子彈，至彰化縣大城鄉○○村○○路十四號甲○○住處時，甲○○竟在其上開住處和室房間內，未經許可而持有
    前揭槍枝、子彈，並予以整理擦拭。嗣於九十二年三月十四日上午六時五十分許
    ，員警持搜索票至甲○○上開住處搜索時，庚○○見警前來即從窗戶逃逸，甲○○見警立即持庚○○攜至其住處之未具殺傷力之改造左輪手槍（半成品）一枝，
    亦從窗戶逃逸，惟嗣後均為埋伏員警逮獲，並於上開住處和室房間內當場查扣前
    揭如附表所示之槍枝及子彈（詳如附表編號一至五號），始查知上情。
三、案經彰化縣警察局二林分局報請臺灣彰化地方法院檢察署檢察官偵查起訴。
    理  由
一、訊據被告庚○○固不否認有於右揭時、地，受友人陳文杰之託，將上開槍枝、子
    彈（詳如附表編號一至五號），寄藏在其前揭住處冷凍貨櫃之事實；被告甲○○
    則不否認被告庚○○有於右述時、地，持上開槍枝、子彈至伊住處之事實。惟被
    告二人均矢口否認有何違反槍砲彈藥刀械管制條例之犯行，被告庚○○辯稱：陳
    文杰拿東西來寄放時，係裝在背包袋子裏，伊並不知袋內之物為槍枝、子彈云云
    ；被告甲○○辯稱：當天被告庚○○拿上開槍枝、子彈至伊住處，係詢問伊要如
    何報繳云云。惟查：右揭事實，業據被告庚○○於警詢及偵查中供明在卷（參見
    九十二年三月十四日警詢筆錄，九十二年三月十四日、七月二十四日偵查筆錄）
    ，並據證人即執行搜索警員乙○○、戊○○於本院調查時到庭結證屬實（參見本
    院九十二年八月十九日訊問筆錄）。又該扣案之改造模型槍、改造手槍、改造左
    輪手槍各一枝及口徑九ｍｍ之制式子彈十二顆、土造子彈二顆、口徑０．三八吋
    之制式子彈二顆，經送鑑驗結果：(1)改造模型槍一枝（含彈匣，槍枝管制編號0
    000000000號），認由德國ＲＯＨＭ廠口徑九ｍｍ之模型槍，車通槍管
    內阻鐵改造而成之改造模型槍，機械性能良好，可擊發適用子彈，認具殺傷力；
    (2)改造手槍一枝（含彈匣，槍枝管制編號0000000000號），認由仿Ｂ
    ＥＲＥＴＴＡ廠半自動手槍製造之金屬玩具手槍槍身、土造金屬滑套及土造金屬
    槍管組合而成之改造手槍，機械性能良好，可擊發適用子彈，認具殺傷力；(3)改
    造左轉手槍一枝（槍枝管制編號0000000000號），認由仿ＳＭＩＴＨ
    ＆ＷＥＳＳＯＮ廠轉輪手槍製造之塑膠玩具轉輪手槍改造而成之改造手槍，經檢
    視，其槍管為塑膠材質，並於管內加裝一內徑約六ｍｍ之金屬管，轉輪為塑膠材
    質且彈倉已貫通，機械性能良好，可擊發適用子彈，經實際裝填適用子彈試射結
    果，測得彈丸發射速度為一九五公尺＼秒，計算其動能為十六．七三焦耳，單位
    面積動能為五十九．十七焦耳＼平方公尺；(4)口徑九ｍｍ之制式子彈十二顆、土
    造子彈二顆（其中採樣五顆經試射），認均具殺傷力；(5)口徑０．三八吋之制式
    子彈二顆，認均具殺傷力，此有內政部警政署刑事警察局九十二年六月十二日刑
    鑑字第○九二○○四五九六七號鑑驗通知書槍彈鑑定書附卷可稽。且依司法院八
    十一年六月十一日秘臺廳(二)字第Ｏ六九八五號函釋示稱：殺傷力的標準為在最具
    威力的適當距離，以彈丸可穿入人體皮肉層之動能為基準，而依前述鑑定書所記
    載：日本科學警察研究所之研究結果發現彈丸單位面積動能達二十焦耳＼平方公
    分，則足以穿入人體皮肉層，另內政部警政署刑事警察局對活豬作射擊測試結果
    ，彈丸單位面積動能達二十四焦耳＼平方公分，則足以穿入豬隻皮肉層，是前揭
    扣案之改造左輪手槍一枝經試射結果，其單位面積動能既達五十九．十七焦耳＼
    平方公分，顯然足以穿入人體皮肉層亦具有殺傷力。此外，並有該改造模型槍、
    改造手槍、改造左輪手槍各一枝及口徑九ｍｍ之制式子彈十二顆、土造子彈二顆
    （其中採樣五顆經試射）、口徑０．三八吋之制式子彈二顆扣案可資佐證。再扣
    案之上開槍枝、子彈均為金屬重物，被告庚○○受友人之託寄藏該等物品，理應
    會加以察看，況被告庚○○於本院審理時復自承伊將該等物品均藏匿在隱密之冷
    凍櫃中，以防他人找到會有事情等語，尤徵被告庚○○對於受託寄藏之物係槍枝
    、子彈乙節知之甚詳，其上開所辯，與事實不符，不足採信，再證人丁○○於審
    理時雖到庭證述被告庚○○受託寄藏時，並不知受託物品為槍枝、子彈等語，惟
    證人丁○○於陳文杰委託被告庚○○寄藏槍枝時並不在場，自無從得知被告庚○○是否知悉，且參諸證人丁○○乃被告庚○○之女友，二人並已育有一子，關係
    甚為親暱，所為證詞難免有避重就輕故意迴護被告庚○○之虞，而被告庚○○對
    於受託寄藏之物為何應知之甚詳，已如前述，是證人丁○○此部分證詞尚難資為
    被告庚○○有利之認定。另查獲當日，在被告甲○○之住處，除被告庚○○、甲○○二人外，尚有己○○、丙○○、姚平忠及丁○○（即被告庚○○之女友）等
    人在場，而被告庚○○持裝有上開槍枝、子彈之手提袋進入甲○○住處後，乃與
    甲○○二人獨自在和室內，其餘之人均留在客廳乙情，已據被告二人供明，並經
    證人己○○、丙○○、丁○○證述屬實，參諸證人丙○○於偵查中供稱：伊看見
    庚○○拿槍和甲○○在房間內講話，二人都有拿槍，當時在場之己○○叫伊到外
    面，表示庚○○、甲○○二人在講事情等語，可知被告庚○○、甲○○二人所談
    論應係極為重要、隱密之事情，方不願丙○○在場聽聞，倘係關於槍枝報繳相關
    問題，應當毋須如此隱蔽、害怕他人知悉，又被告甲○○在和室內有持槍枝擦拭
    乙節，已據被告甲○○於本院審理時供明在卷，且證人己○○於本院審理時到庭
    亦結證稱：被查獲前一天晚上十時許，庚○○拿手提袋至甲○○住處，進入和室
    後把槍枝等拿出來，伊與丙○○等人出去喝酒到半夜回來，看到庚○○和甲○○
    還在和室裡，有看到庚○○拿槍出來摸槍，甲○○就坐在旁邊接過來看，而在警
    方查獲之前沒有聽到庚○○說要拿出來報繳，是在被警察查獲後，在警察局庚○○說槍是要拿去報繳等語，衡情既要報繳槍枝，僅須以電話詢問報繳相關事宜即
    可，豈有於三更半夜持大批槍枝、子彈至他人住處請教之理，又對於待報繳之槍
    枝何須費事再予擦拭整理，此均與一般槍械報繳程序有違，況被告甲○○於警員
    執行搜索時，立即持一枝半成品槍枝自窗戶逃逸乙情，亦據證人乙○○、戊○○
    到庭結證明確，其所辯被告庚○○係持槍枝詢問報繳事宜云云，被告庚○○亦為
    相同附合之詞，均與事理有違，應係事後卸責及附合迴護之詞，均不足採。綜上
    ，本件事證明確，被告二人違反槍砲彈藥刀械管制條例之犯行，均堪認定，應依
    法論科。
二、被告庚○○未經許可寄藏具有殺傷力之改造模型槍、可發射子彈具有殺傷力之改
    造槍枝及未經許可寄藏子彈行為，係犯槍砲彈藥刀械管制條例第十條第四項未經
    許可寄藏可發射子彈具有殺傷力之改造模型槍罪、第十一條第四項未經許可寄藏
    可發射子彈具有殺傷力之改造槍枝罪及第十二條第四項未經許可寄藏子彈罪；被
    告甲○○未經許可持有具有殺傷力之改造模型槍、可發射子彈具有殺傷力之改造
    槍枝及未經許可持有子彈行為，則係犯槍砲彈藥刀械管制條例第十條第四項未經
    許可持有具殺傷力之改造模型槍罪、第十一條第四項未經許可持有可發射子彈具
    有殺傷力之改造槍枝罪及第十二條第四項未經許可持有子彈罪。被告庚○○先後
    二次寄藏可發射子彈具有殺傷力之改造槍枝及二次寄藏子彈之犯行，均時間緊接
    ，犯罪構成要件相同，顯係分別基於概括犯意為之，應依刑法第五十六條連續犯
    規定，各從一重論以連續未經許可寄藏可發射子彈具有殺傷力之改造槍枝罪、連
    續未經許可寄藏子彈罪，並各依法加重其刑；又被告庚○○寄藏改造模型槍、可
    發射子彈具有殺傷力之改造槍枝及子彈行為，係以一寄藏行為而觸犯數罪名，為
    想像競合犯，應從一重之連續未經許可寄藏具殺傷力之改造模型槍罪處斷。再按
    寄藏係指受託寄存並為藏匿，受託保管之人於事理本質上當然持有該標的物，故
    保管本身即為寄藏概念之核心，其因保管本身所為之持有，即為寄藏之當然結果
    （最高法院七十四年臺上字第三四００號判例意旨參照），是持有行為既為寄藏
    行為之當然結果，自不另就被告持有槍、彈之行為予以論罪。另被告甲○○持有
    改造模型槍、可發射子彈具有殺傷力之改造槍枝及子彈行為，係以一持有行為而
    觸犯數罪名，為想像競合犯，應從一重之未經許可持有具殺傷力改造模型槍罪處
    斷。末查，被告甲○○前曾於八十九年間，均因違反毒品危害防制條例案件，分
    別經本院判處有期徒刑七月、四月確定，嗣經定應執行刑為有期徒刑十月確定，
    甫於九十年四月十九日執行完畢（於翌日即二十日出監），有臺灣高等法院被告
    全國前案紀錄表及在監在押表附卷足參，其受有期徒刑執行完畢後，五年內再犯
    本件有期徒刑以上之罪，為累犯，應依刑法第四十七條之規定加重其刑。爰審酌
    被告庚○○、甲○○之素行非佳，均有多次毒品前科紀錄，被告甲○○並曾違反
    槍砲彈藥刀械管制條例，經法院先後二次判處有期徒刑在案，仍未知警惕，再於
    槍枝氾濫之際，持有具殺傷力之多枝槍枝及多顆子彈，嚴重危害社會治安，暨考
    量渠等犯罪之動機、目的、手段、犯後之態度等一切情狀，各量處如主文所示之
    刑，罰金刑部分並均諭知易服勞役之折算標準，以資懲儆。
三、扣案如附表編號一、二、三所示之改造模型槍、可發射子彈具有殺傷力之改造槍
    枝、可發射子彈具有殺傷力之改造左輪手槍各一枝，及附表編號四、五所示之口
    徑九ｍｍ制式子彈十二顆、土造子彈二顆（其中採樣五顆經送試射）、口徑０．
    三八吋制式子彈二顆，經鑑驗結果，均具有殺傷力，已如前述，洵為違禁物，除
    其中子彈五顆因鑑定所需，業經試射已不具殺傷力外，其餘三枝槍枝、口徑九ｍ
    ｍ子彈九顆（制式子彈八顆、土造子彈一顆）及口徑０．三八吋制式子彈二顆，
    不問屬於犯人與否，均應依刑法第三十八條第一項第一款宣告沒收。另扣案之：
    (1)改造左輪手槍一枝（槍枝管制編號0000000000號），經送鑑驗結果
    ，認係由仿ＳＭＩＴＨ＆ＷＥＳＳＯＮ廠轉輪手槍製造之玩具轉輪手槍改造而成
    之改造手槍，經檢視，槍管為塑膠材質，並於管內加裝一內徑約六ｍｍ之金屬管
    ，轉輪為金屬材質且彈倉已貫通，轉輪欠缺退子軸、中心銷及中心銷簧，無法使
    扳機正常運作，且轉輪無法固定於槍身上，依現狀，認不具殺傷力（參前揭內政
    部警政署刑事警察局槍彈鑑定書）；(2)改造空氣長槍一枝（槍枝管制編號000
    0000000號）經送鑑驗結果，依先後三次測速結果，得知彈丸之單位面積
    動能分別為五點九八、五點九八、五點七九（焦耳＼平方公分），而依美國軍醫
    總署之認定，彈丸撞擊動能須至七十八點六焦耳，始足以使人喪失戰鬥能力，另
    依內政部警政署刑事警察局對於活豬作射擊測試之結果，彈丸單位面積動能須達
    二十四（焦耳＼平方公分），才足以穿入豬隻皮肉層，再依日本科學警察研究所
    之研究結果，彈丸單位面積動能達二十（焦耳＼平方公分），認則足以穿入人體
    皮肉層（同參前揭槍彈鑑定書），茲該扣案改造空氣長槍一枝試射結果，均未符
    合前揭認定標準，自難認定具有殺傷力；(3)制式子彈一顆、改造子彈七顆、改造
    子彈五顆，經送鑑驗結果，依序為具子彈外型之實心金屬物；由玩具金屬彈殼加
    裝直徑約六ｍｍ之鋼珠改造而成之改造子彈；玩具金屬空彈殼，認均不具殺傷力
    （同參前揭槍彈鑑定書）及(4)彈殼二十七顆、槍枝零件二個、砂輪機一臺、電鑽
    一臺、搪孔機一臺、改造工具一批，均非屬違禁物，且亦乏證據足認為係本案犯
    罪所用之物，爰不併予宣告沒收，附此敘明。
據上論斷，應依刑事訴訟法第二百九十九條第一項前段，槍砲彈藥刀械管制條例第十
條第四項、第十一條第四項、第十二條第四項，刑法第十一條前段、第五十六條、第
五十五條、第四十七條、第四十二條第二項、第三十八條第一項第一款，現行法規所
定貨幣單位折算新臺幣條例第二條，罰金罰鍰提高標準條例第二條，判決如主文。
本案經檢察官賴志盛到庭執行職務。
中    華    民    國    九十三      年      一      月      十四        日
                                臺灣彰化地方法院刑事第二庭
                                    審判長法官  石  馨  文
                                    法      官  王  義  閔
                                    法      官  郭  麗  萍
右正本證明與原本無異。
如不服本判決，應於判決送達後十日內向本院提出上訴狀( 須附繕本 )。
                                    法院書記官  施  嘉  玫
中    華    民    國    九十三      年      一      月      二十七      日
附表：
一、由德國ＲＯＨＭ廠口徑九ｍｍ之模型槍，車通槍管內阻鐵改造而成之改造模型槍
    一枝（含彈匣，槍枝管制編號0000000000號）
二、由仿ＢＥＲＥＴＴＡ廠半自動手槍製造之金屬玩具手槍槍身、土造金屬滑套及土
    造金屬槍管組合而成之改造手槍一枝（含彈匣，槍枝管制編號00000000
    00號）
三、仿ＳＭＩＴＨ＆ＷＥＳＳＯＮ廠轉輪手槍製造之塑膠玩具轉輪手槍改造而成之改
    造手槍一枝（槍枝管制編號0000000000號）
四、口徑九ｍｍ之制式子彈十二顆、土造子彈二顆（其中採樣五顆經試射後已不具殺
    傷力，故不併予宣告沒收。）
五、口徑０．三八０吋（九ｘ十七ｍｍ）之制式子彈二顆
槍砲彈藥刀械管制條例第十條
未經許可，擅自改造模型槍、販賣或運輸改造模型槍者，處無期徒刑或五年以上有期
徒刑，併科新臺幣一千萬元以下罰金。
意圖供自己或他人犯罪之用，而犯前二項之罪者，處無期徒刑或七年以上有期徒刑，
併科新臺幣一千萬元以下罰金。
未經許可，持有、寄藏或意圖販賣而陳列改造模型槍者，處三年以下十年以下有期徒
刑，併科新臺幣七百萬元以下罰金。
第一項至第三項之未遂犯罰之。
槍砲彈藥刀械管制條例第十一條
未經許可，製造、販賣或運輸第四條第一款所稱其他可發射金屬或子彈具有殺傷力之
各式槍砲者，處五年以上有期徒刑，併科新臺幣一千萬元以下罰金。
未經許可，轉讓、出租或出借前項所列槍砲者，處三年以上十年以下有期徒刑，併科
新臺幣七百萬元以下罰金。
意圖供自己或他人犯罪之用，而犯前二項之罪者，處無期徒刑或七年以上有期徒刑，
併科新臺幣一千萬元以下罰金。
未經許可，持有、寄藏或意圖販賣而陳列第一項所列槍砲者，處一年以上七年以下有
期徒刑，併科新臺幣七百萬元以下罰金。
第一項至第三項之未遂犯罰之。
槍砲彈藥刀械管制條例第十二條第四項：
未經許可，持有、寄藏或意圖販賣而陳列子彈者，處五年以下有期徒刑，併科新幣三
百萬元以下罰金。
